臺灣臺中地方法院刑事判決　　　　　　　　　　　　九十二年度易字第二一七號
　　公　訴　人　臺灣臺中地方法院檢察署檢察官
　　被　　　告　丙○○
　　　　　　　　甲○○
　　　　　　　　丁○○
右列被告因加重竊盜案件，經檢察官提起公訴（九十二年度偵字第六七四七號），本
院判決如左：
    主  文
丙○○、丁○○結夥三人以上竊盜未遂，均累犯，各處有期徒刑陸月，如易科罰金，
皆以參佰元折算壹日。
甲○○結夥三人以上竊盜未遂，處有期徒刑伍月，如易科罰金，以參佰元折算壹日。
    事  實
一、丙○○前曾於民國八十二年間因違反肅清煙毒條例及麻醉藥品管理條例等案件，
    經本院判處應執行有期徒刑三年三月確定，另於八十一年間因犯偽造有價證券罪
    及違反麻醉藥品管理條例等案件，為臺灣彰化地方法院判處應執行有期徒刑二年
    確定，上述兩案經接續執行後，至八十四年五月二十三日假釋出獄。惟其復於假
    釋中之八十五年間，二次因違反麻醉藥品管理條例之案件，而為本院先後判處有
    期徒刑七月、六月確定，經定應執行刑為有期徒刑十月而入獄服刑，其後再接續
    執行撤銷上開假釋之殘刑二年十一月二十九日，至八十九年六月二十一日始執行
    完畢。丁○○則曾於八十四年間犯賭博罪，經本院判處有期徒刑六月確定，又於
    八十五年間因肅清煙毒條例案件為本院判處有期徒刑三年一月確定，後定應執行
    刑為有期徒刑三年四月；然丁○○復於八十五年間犯詐欺罪，由臺灣高雄地方法
    院判處有期徒刑二月確定，再於八十六年間因犯妨害公務罪及違反藥事法之案件
    ，為本院各判處有期徒刑七月、六月確定，另於八十七年間因違反電信法案件，
    經本院判處有期徒刑六月確定，上述詐欺罪、妨害公務罪、違反藥事法及電信法
    等案件經定應執行刑為有期徒刑一年七月；接續執行後，於八十九年十二月二十
    九日假釋出獄，至九十一年四月六日保護管束期滿執行完畢。
二、甲○○意圖為自己不法之所有，向丙○○、丁○○提議前往台中巿南屯區○○路
    二七０巷三六號「中宏工程股份有限公司」（負責人為己○○○，以下簡稱為中
    宏公司）廢棄之工廠內竊取ＳＧ－四二七號大貨車，並允諾事成之後，將給與丁○○新台幣（下同）二千元作為報酬，其等遂基於意圖為自己不法所有之犯意聯
    絡，結夥三人以上，於九十一年七月三日晚間七時許，利用丁○○向林錦雲所借
    之0000000000號行動電話，僱用不知情之拖吊業者廖洋裕（業經檢察
    官以九十一年度偵字第一三二０三號不起訴處分確定）駕駛車牌號碼六Ｖ－三六
    一號拖吊車，隨同由丙○○所駕駛搭載丁○○及甲○○之自小客車抵達上址，再
    由丙○○、丁○○下車打開工廠大門，甲○○則留在車內把風，廖洋裕駕駛拖吊
    車進入該工廠後，丙○○指示廖洋裕拖吊車牌號碼ＳＧ－四二七號大貨車，並與
    丁○○幫忙廖洋裕綁鐵鍊，而共同著手行竊，將該輛大貨車拖移十餘公尺。此時
    附近鄰居乙○○發覺有異後報警，並到場喝令丙○○等人不要跑，丙○○、丁○○聞言心虛隨即跑上車與甲○○逃離現場，警方到場後始由廖洋裕處循線查悉上
    情。
三、案經台中巿警察局第四分局報請臺灣臺中地方法院檢察署檢察官偵查起訴。
    理  由
一、訊據被告丙○○起初否認前述犯行，辯稱他當天確有駕車搭載被告丁○○、甲○○到場，並打開該工廠大門，幫拖吊車司機廖洋裕將鐵鍊綁在ＳＧ－四二七號大
    貨車上，然因被告甲○○稱此行之目的只是要將此輛大貨車送修，故他毫無竊盜
    罪之犯意；後則供述本件為其個人所犯，與其餘二名被告無關。被告甲○○初亦
    否認前開犯行，辯稱其等到場後，被告丙○○、丁○○二人確有下車進入工廠，
    他則留在車內，完全不知其二人下車後之行為；其後坦承與被告丙○○、丁○○
    至現場竊取該輛大貨車。至於被告丁○○，矢口否認前開犯行，初則辯稱當天乃
    被告甲○○向他借用行動電話聯繫拖吊業者，並向他表示準備拖吊一部甲○○伯
    父之車輛，邀他前去幫忙，到場後他留在車內，並無下車開啟工廠大門或幫忙綁
    鐵鍊，未涉竊盜罪嫌；嗣後改稱向他借用電話者乃被告丙○○，而他雖有到場，
    但完全不知情云云。經查：
    (一)證人乙○○於本院九十三年三月十七日審理時，到庭結證稱：他於九十一年七
      月三日晚間在台中市○○路二七０巷十三號泡茶時，見一輛拖吊車經過，因為
      附近曾失竊車輛，而引他特別注意，至拖吊車在該工廠鐵門口停下時，他即返
      家以電話通知車主，得知車主並未託人前去拖吊車輛後，即電話報警，再回到
      現場時，拖吊車已將該輛大貨車拖行出來十餘公尺等語（見本院卷第一三五－
      一三六頁）。
    (二)而證人己○○○前於警詢時，已經證述：乙○○確有以電話通知她一部拖吊車
      正在她工廠內行竊等語（見九十一年度偵字第一三二０三號卷第十四頁）；己○○○上開證詞業經被告於本院審理時均同意作為證據，本院審酌其證詞作成
      時之情況，也認為適當，即得為證據。且車牌號碼ＳＧ－四二七號大貨車乃中
      宏工程公司所有，已為己○○○領回等情節，亦有「車籍作業系統－查詢認可
      資料」、贓物認領保管收據各一件附卷可證（同上述偵查卷第十九、二六頁）
      。此時再參酌前開乙○○之證詞後，已足可斷定此乃一起竊盜案件，業已著手
      實施竊盜行為。
    (三)又證人廖洋裕於檢察官偵訊時，具結證述：有人以電話請他拖吊一輛大貨車，
      後由被告丁○○至他家中與他商談拖吊費用，其等並共乘一部自小客車引導他
      駕駛六Ｖ－三六一號拖吊車前往現場，抵達後該部自小客車之駕駛即被告丙○○指示他拖吊ＳＧ－四二七號大貨車，被告丙○○並與丁○○下車幫忙他綁上
      鐵鍊，後來乙○○到場稱警察馬上到、不要走，被告丙○○、丁○○聞言隨即
      跑出去，他因不知發生何事而未離開現場等語（見九十二年度偵字第六七四七
      號卷第八八頁、九十二年度他字第一０七八號卷第十三頁）。證人廖洋裕上開
      於偵查中向檢察官所為之陳述，本院核無顯不可信之情況，自亦得為證據。而
      警方據報到場時，證人廖洋裕及六Ｖ－三六一號拖吊車、ＳＧ－四二七號大貨
      車確均在場，但不見被告等人之事實，有警方所拍攝之現場照片五張（見九十
      一年度偵字第一三二０三號卷第二一－二三頁）附卷可明，故廖洋裕上開證詞
      應屬實可採。然此乃一起竊盜案件，前已證明。本院因認：被告丙○○、丁○○不僅於客觀上在場共同實施竊盜罪之構成要件行為，且若非均先有意圖為自
      己不法所有之犯意，當不致於聽見乙○○已經報警之說詞後，不加思索，立即
      有跑離現場之反應動作。由是足見被告丙○○辯稱本件乃其個人所為，與其餘
      被告無關，及被告丁○○矢口否認涉案，完全不知情之辯解，均非事實。
    (四)再者，依卷附廖洋裕所使用遠傳電信公司行動電話號碼之通聯紀錄顯示，聯繫
      廖洋裕前去拖吊者乃0000000000號行動電話（見九十一年度偵字第
      一三二０三號卷第六０、六一頁），而上述門號之用戶為林錦雲，亦有台灣大
      哥大股份有限公司基本資料查詢一紙附卷可憑（見上述偵查卷第六四頁）。證
      人林錦雲並已向檢察官事務官證述：她曾將此門號借給一個音似「陳瑞香」之
      朋友使用（見上述偵查卷第六七頁）；上開證詞除經被告於本院審理時同意外
      ，本院審酌其證詞作成時之情況，也認為適合作為證據。故應係被告丁○○撥
      打其向林錦雲所借用之行動電話門號，僱用不知情之廖洋裕前去竊取該輛大貨
      車。
    (五)另被告丁○○於警詢時，曾供述：本件乃被告甲○○欲竊取該部大貨車，而邀
      他同行，事前他即經由被告甲○○之說明，知悉此行之目的欲前往偷竊大貨車
      ，被告甲○○並稱事成之後，將酬謝二千元等語（見九十一年度偵字第一三二
      ０三號卷第八一－八二頁）。被告甲○○於本院審理時同意將丁○○上開警詢
      時之陳述作為證據，本院亦核不無可。而被告丁○○此等供述不僅與前開調查
      證據之結果相符，即令被告甲○○於本院九十三年三月十七日審理行言詞辯論
      時，也坦承本件起訴意旨屬實（見本院卷第一五五頁第五行），並供稱他當天
      有與被告丙○○、丁○○共乘一部自小客車抵達現場，但未下車。惟被告甲○○既為提議行竊之人，並與被告丙○○、丁○○同乘一部自小客車引導廖洋裕
      之拖吊車抵達現場，則其留在車內之目的，顯即在替被告丙○○、丁○○等人
      把風，而有在場參與分擔實施犯罪之行為。至檢察官雖以被告丁○○於警、偵
      時之供述（九十一年度偵字第一三二０三號卷第八四頁、九十二年度偵字第六
      七四七號卷第八七頁），而認結夥行竊者尚有楊炎富（已由檢察官移送臺灣高
      等法院臺中分院併案審理）。惟因楊炎富已於檢察官偵訊時否認，供稱曾與被
      告丁○○發生口角（見九十二年度偵字第六七四七號卷第八九頁）；且除被告
      丁○○上開供述外，卷內並無其他事證可認楊炎富當天同行；被告三人復於本
      院審理時均確認當天僅其三人在場，楊炎富不在現場（見本院卷第一五二頁第
      五－八行）；故應僅被告三人結夥竊盜而已。
    (六)綜合前述，本件事證明確，被告等結夥三人以上竊盜未遂之犯行，已事證明確
      ，足可認定。
二、核被告丙○○、丁○○、甲○○所為，均係犯刑法第三百二十一條第二項、第一
    項第四款之結夥三人以上竊盜未遂罪。被告三人間具有犯意聯絡及行為分擔，為
    共同正犯。其等利用廖洋裕實施竊盜行為，構成間接正犯。又被告丙○○、丁○○確有前開事實欄一之(一)所記載之前科，依序各於八十九年六月二十一日、九十
    一年四月六日執行完畢等事實，有臺灣臺中地方法院檢察署刑案資料查註紀錄表
    、臺灣高等法院被告全國前案紀錄表各一份在卷可參，其二人均於前案受有期徒
    刑之執行完畢後，五年以內再犯本件有期徒刑以上之罪，構成累犯，應依刑法第
    四十七條之規定，皆加重其刑。又被告等雖已著手於竊盜行為之實施，但並未得
    手，為未遂犯，故依刑法第二十六條前段均減輕其刑；被告丙○○、丁○○二人
    部分，並先加後減之。爰審酌被告雖無得手，但被告丙○○、丁○○素行不佳，
    曾有多項前科，又實際實施本件竊盜行為，且犯後態度可議，不宜輕判；被告甲○○則為主導犯罪之人，固有在場參與分擔實施犯罪，然至本院審結前坦承犯行
    ，惡性較被告丙○○、丁○○二人為輕等一切情狀，各量處如主文所示之刑，並
    均諭知如易科罰金之折算標準。
三、臺灣宜蘭地方法院檢察署九十一年度偵字第二九九七號移送併辦意旨略以：被告
    甲○○尚與楊政導（由檢察官另行聲請簡易判決處刑）基於意圖為自己不法所有
    之共同犯意聯絡，於九十一年十一月六日某時，在宜蘭縣冬山鄉舊冬山國小側門
    內，徒手竊取戊○○所有之拼裝車一部，得手後由楊政導以電話通知許建森、蕭
    架明（以上二人已為檢察官不起訴處分確定）駕駛車牌號碼七Ｕ－四一三號拖吊
    車前去，欲拖吊至彰化縣解體，嗣於九十一年十一月七日十二時十分許，經戊○○在宜蘭縣台二線一百三十二公里處發現，而報警查獲；因認被告甲○○涉有刑
    法第三百二十條第一項之竊盜罪嫌，並與前揭已論罪科刑部分具有連續犯之裁判
    上一罪關係。上開移送併辦意旨認定被告涉嫌竊盜罪，無非是以戊○○之告訴意
    旨、贓物認領保管單及被告之0000000000號行動電話通聯紀錄等證據
    方法為憑。然被告經本院訊問後，堅決否認竊取該部拼裝車，辯稱當初乃楊政導
    邀他一同前往宜蘭，第一天楊政導購買一部報廢車時，他在場，第二天楊政導購
    買上述拼裝車時，他人在飯店內，並不在場，行動電話也由楊政導持用，楊政導
    返回飯店後曾告訴他以四萬元之價格買得該部拼裝車，他絕無涉嫌上述竊盜罪等
    語。經查：
    (一)告訴人戊○○於檢察官偵訊時，指訴他於九十一年十一月五日上午仍有看到該
      輛拼裝車停置在冬山國小側門內，此後未加注意，直到同年月七日清晨六時許
      發現失竊，自行找尋後，至同日十二時十分許，在宜蘭縣台二線一百三十二公
      里處，發現許建森、蕭架明駕駛七Ｕ－四一三號車輛拖吊其失竊之拼裝車，報
      警尋回等情節，固有贓物認領保管單一紙及許、蕭二人於檢察官偵訊時之證詞
      足認屬實，而不可否認告訴人之拼裝車確實遭竊。
    (二)惟參許建森、蕭架明於警詢及偵訊時之證詞，前者始終證述：他於九十一年十
      一月七日凌晨三點多與蕭架明一同從彰化縣來宜蘭縣，欲拖吊一輛報廢車，一
      部拼裝車，並由楊政導引領他們至宜蘭縣礁溪鄉塭底一間寺廟附近拖吊上述拼
      裝車，楊政導表示將拖回彰化縣報廢解體；後者則均證稱：楊政導於九十一年
      十一月六日以電話聯繫他的友人林漢笠，經林漢笠轉請他於翌日（即七日）至
      宜蘭縣拖吊報廢車及拼裝車，他因而於是日凌晨三時許與許建森一同北上，抵
      達宜蘭縣後，由楊政導帶領他們前往宜蘭縣礁溪鄉附近一處廟旁拖吊此部拼裝
      車等語。許、蕭二人之證詞固然相符，而指向楊政導可能涉案，然尚不足積極
      證明被告甲○○即為此竊案之行為人。
    (三)又被告甲○○及楊政導於案發當日即九十一年十一月七日警詢時，均供述該部
      拼裝車乃九十一年十一月六日下午三至四時許，在宜蘭縣礁溪鄉「山多利飯店
      」附近一處廟前，以四萬元之價格向某不詳成年男子所購得；其後於同日經檢
      察官分別偵訊時，仍為相符之說法。由於其等供述之地點與許建森、蕭架明所
      指他們經由楊政導帶領至宜蘭縣礁溪鄉一處廟旁，拖吊此部拼裝車等證詞吻合
      ，實難遽指所為辯解不實。至於許建森、蕭架明雖於行前即知前往宜蘭縣之目
      的，乃欲拖吊一輛報廢車及一部拼裝車；但蕭架明已經敘明他是經由友人林漢
      笠於九十一年十一月六日轉請他前去拖吊，而楊政導及被告上開辯詞謂此部拼
      裝車係於九十一年十一月六日下午三至四時間所購得，二者相較後，在時間順
      序上並無矛盾，自難認為被告甲○○與楊政導早已選定告訴之拼裝車欲下手行
      竊。
    (四)檢察官雖又以被告甲○○之行動電話通聯紀錄，質疑其曾於九十一年十一月五
      日及六日午後在冬山鄉附近活動，且九十一年十一月六日下午二時三十分許曾
      在宜蘭縣羅東鎮發話，同日下午六時四十二分許則有在宜蘭縣冬山鄉受話，而
      以地理上之交通關係，論斷被告所辯解於九十一年十一月六日下午三、四時許
      趕回宜蘭縣礁溪鄉購得該部拼裝車之可能性甚低。惟以前開告訴人戊○○之指
      訴、許建森與蕭架明之證詞及贓物認領保管單等證據方法，猶不能使本院確信
      被告甲○○竊取該部拼裝車；上開懷疑縱非無據，本院參酌後還是無法斷定被
      告甲○○確有此樁竊行。
    (五)綜據前述，被告甲○○固可疑有竊取告訴人戊○○之拼裝車，然因調查證據之
      結果，本院未能確信被告甲○○即係行為人而至無所懷疑之程度，即應予有利
      之判斷。從而，此與前開已論罪科刑部分，應無連續犯之裁判上一罪關係，乃
      退由檢察官另行卓處。
據上論斷，應依刑事訴訟法第二百九十九條第一項前段，刑法第二十八條、第三百二
十一條第二項、第一項第四款、第二十六條前段、第四十七條、第四十一條第一項前
段，罰金罰鍰提高標準條例第二條，判決如主文。
中      華      民      國      九十三      年    三    月    三十一    日
                                        審判長法  官  吳進發
                                              法  官  唐敏寶
                                              法  官  莊深淵
右正本證明與原本無異。
如不服本判決，應於送達後十日內向本院提出上訴狀（須附繕本），上訴於台灣高等
法院台中分院。
                                              書記官
中      華      民      國      九十三      年    三    月    三十一    日
附錄論罪科刑法條
中華民國刑法第三百二十一條：
犯竊盜罪而有左列情形之一者，處六月以上、五年以下有期徒刑：
一  於夜間侵入住宅或有人居住之建築物、船艦或隱匿其內而犯之者。
二  毀越門扇、牆垣或其他安全設備而犯之者。
三  攜帶兇器而犯之者。
四  結夥三人以上而犯之者。
五  乘火災、水災或其他災害之際而犯之者。
六  在車站或埠頭而犯之者。
前項之未遂犯罰之。
